臺灣桃園地方法院刑事判決　　　　　　　　　　　　　九十年度訴字第一三號
　　公　訴　人　臺灣桃園地方法院檢察署檢察官
　　被　　　告　丙○○
右列被告因妨害自由等案件，經檢察官提起公訴（九十年度偵緝字第五一０號），本
院判決如左：
    主  文
丙○○以其他非法方法，剝奪人之行動自由，累犯，處有期徒刑肆月，如易科罰金，
以佰元折算壹日。又以加害生命、身體之事，恐嚇他人，致生危害於安全，累犯，
處有期徒刑月，如易科罰金，以佰元折算壹日，扣案之草刀壹把沒收。應執行有
期徒刑陸月，如易科罰金，以佰元折算壹日，扣案之草刀壹把沒收。
    事  實
一、丙○○前曾於民國八十五年間因毀損罪，經臺灣新竹地方法院判處有期徒刑六月
    確定，於八十八年一月二日執行完畢，猶不知悛悔。其與甲○○原係男女朋友，
    因甲○○提出分手要求，丙○○以寄信、電話等方式騷擾甲○○，於九十年三月
    八日凌晨三時許（起訴書誤載為三月七日）丙○○復駕駛車牌號碼七Ｇ－四一六
    六號自小客車，至桃園縣觀音鄉○○路二四號甲○○之租屋處等候，見一男子搭
    載甲○○返家，竟憤而基於妨害自由之犯意，持不明刀器一支（未扣案）衝向甲○○，嚇令甲○○坐上其車並將行動電話關機交付丙○○不准對外通信，嗣因其
    車在觀音鄉○○道新坡派出所附近拋錨，乃復叫甲○○以其行動電話撥叫六六車
    行之計程車前來，再迫令甲○○與其共同搭乘計程車前往桃園縣中壢市之伯爵賓
    館，迄至同日上午七時餘許，始讓甲○○離開，以此方式非法剝奪甲○○之行動
    自由。又於同年月十四日下午，丙○○再度撥打電話予甲○○，因聽聞甲○○身
    旁有男人之聲音，為一察究竟，復另行起意，於同日下午十五時三十分許駕車前
    往甲○○上開租屋處，其下車時先持一足以加害他人之生命、身體之刀刃及刀柄
    共長約一尺之刀子（未扣案）至甲○○住處，甲○○友人乙○○見狀，持拉鐵捲
    門之鐵棍抵禦之，丙○○復返回其車自後車廂取出足以加害他人之生命、身體且
    更長之草刀一把作勢，使乙○○心生畏懼，丙○○見乙○○趕緊高呼要報警，方
    始駕車離開，後甲○○發覺事態嚴重，乃訴警究辦，檢察官於偵查中搜索丙○○
    車輛，扣得前揭丙○○所有之草刀一把及短刀二支。
二、案經桃園縣警察局大園分局報請臺灣桃園地方法院檢察署檢察官偵查起訴。
    理  由
一、訊據被告丙○○矢口否認有妨害自由及恐嚇之犯行，辯稱：三月八日凌晨該次伊
    未持刀強押被害人甲○○至伯爵賓館，是甲○○自願上車，途中因車輛故障，伊
    招來計程車後，即讓甲○○自行返家，伊則搭乘計程車回家，未限制甲○○之行
    動自由；另於三月十四日該次，伊原並未帶刀去，係因在甲○○住處門口見一男
    子拿鐵棍要打伊，始返回車上拿草刀，伊見該男子往回跑，即駕車離開，並無恐
    嚇之犯行云云。惟查：
（一）妨害自由部分：
      被告於九十年三月八日凌晨因被告持刀器一支衝向甲○○，並嚇令甲○○坐上
      其車，且將行動電話關機交付之不准對外通信，嗣因被告車在觀音鄉○○道新
      坡派出所附近拋錨，乃復叫甲○○以行動電話撥叫六六車行之計程車前來，再
      迫令甲○○與其共同搭乘計程車前往桃園縣中壢市之伯爵賓館，迄至同日上午
      七時餘許，始讓甲○○離開之事實，迭據被害人甲○○於警訊（九十年度偵字
      第七三三一號卷第九頁至第十頁）、偵訊（同上偵卷第二十四頁背面至第二十
      五頁、九十年度偵緝字第五一０號卷第四十八頁背面至第四十九頁背面）、迄
      本院訊問時（本院九十年八月二十四日、九十一年一月十六日訊問筆錄）指述
      綦詳；再斟諸承辦本案之檢察官於偵訊時臨時搜索被告所駕車輛，即扣得刀器
      三支之情，顯見被告有隨時帶刀之習慣，則堪認被害人甲○○之指述，應非子
      虛。被告雖辯稱係甲○○自行搭乘其車云云，惟其亦自承斯時有拿一鐵錘要砸
      搭載甲○○返回之車輛，雖所辯與甲○○指述所見之物不同，惟斯時被告手中
      係持器物之情則堪認定，而其衝向被害人，足使被害人甲○○心生畏懼，其復
      嚇令甲○○上車，斯時被害人甲○○意志自由確遭剝奪之情，應堪認定。被告
      雖否認有迫令甲○○共同搭乘六六車行之計程車前往伯爵賓館之事實，惟查，
      其於偵訊時先供稱：「是車壞了，我叫計程車來後，我逕自搭車離開，並叫她
      （指甲○○）自己回去」云云（見九十年度偵緝字第五一０號卷第三十七頁）
      ，惟嗣於另次偵訊時復翻稱：「我自己叫車給她回去，並未押其至賓館」云云
      （見同上偵卷第五十頁），準此，足見其前後供述已然齟齬，要難採信。再參
      以被告嗣於本院訊問時供稱：伊凌晨三點多去找甲○○，伊覺得車子壞掉當時
      「天已經很亮了」等語，惟經本院細閱被告所呈其行動電話00000000
      00號電話之通聯記錄，被告於九十年三月八日命甲○○撥打六六車行電話（
      00－0000000）叫車之時間係凌晨三時二十二分七秒許（有該行動電
      話通聯記錄附於本院九十年十二月四日訊問筆錄後可稽），是見被告車拋錨及
      叫車之時間應係凌晨三時餘許之深夜時分，再衡諸被告上述供稱伊覺得車子壞
      掉當時「天已很亮」之情，堪認甲○○所述七時餘許被告始讓其離去之情，應
      屬實在，是本件被告妨害自由之犯行，事證明確，堪以認定。
（二）恐嚇部分：
      被告於三月十四日駕車前往甲○○上開租屋處，下車時先持一刀刃及刀柄共長
      約一尺之刀子至甲○○住處，甲○○友人乙○○見狀，持拉鐵捲門之鐵棍抵禦
      之，丙○○復返回其車自後車廂取出更長之草刀一把作勢，後因見乙○○高呼
      報警，丙○○方始駕車離開之事實，業據被害人甲○○、乙○○一致於警訊、
      偵訊及本院訊問時指述歷歷（見九十年度偵字第七三三一號卷第十一頁至第十
      一頁背面、第二十四頁背面至第二十六頁、九十年度偵緝字第五一０號卷第四
      一頁背面、四十八頁背面至第四十九頁背面、本院九十年八月二十四日、九十
      一年一月十六日訊問筆錄），並互核相符，此外，復有被告所有之草刀一把扣
      案足茲佐證，堪認被害人甲○○、乙○○之證詞應係實在。被告雖辯稱並未先
      持刀子前往甲○○前揭租住處云云，惟衡諸前述被告隨時帶刀之習慣，而被告
      斯時既係因聽聞甲○○住處有男人之聲音始開車前往，則證人乙○○指稱被告
      帶刀前往，伊乃以鐵棍抵禦之情，衡情應非子虛，是被告前開所辯核亦係卸責
      之詞，不足採信。其恐嚇之犯行，亦事證明確，至堪認定。
二、按恐嚇行為不以使用文字或語言為限，即以舉動相恐嚇，使人生畏怖之心亦屬之
    。核被告丙○○所為，係犯刑法第三百零二條第一項之以非法方法剝奪人之行動
    自由罪、及同法第三百零五條之恐嚇危害安全罪。其所犯上開二罪間，犯意各別
    ，罪名不同，應予分論併罰。又公訴人於起訴書之犯罪事實欄已敘及九十年三月
    十四日下午，被告駕車持刀前往甲○○之租屋處，乙○○持拉鐵捲門之鐵棍抵禦
    並高呼報警等語，應認此部分被告之恐嚇犯行，業經起訴，附此敘明。又被告前
    曾於八十五年間因毀損罪，經臺灣新竹地方法院判處有期徒刑六月確定，於八十
    八年一月二日執行完畢之事實，有臺灣高等法院被告全國前案紀錄表、臺灣桃園
    地方法院檢察署刑案資料查註紀錄表在卷可按，其受有期徒刑之執行完畢後，於
    五年內再犯本件最重本刑為有期徒刑以上之罪，為累犯，應依刑法第四十七條之
    規定加重其刑。爰審酌被告係因情感遭受挫折而為此犯行之犯罪動機、其犯罪手
    段、對被害人所造成之傷害，及其犯後態度等一切情狀，就前開二罪各量處如主
    文所示之刑及諭知易科罰金之折算標準，並定其應執行之刑及諭知易科罰金之折
    算標準。扣案之草刀一把，為被告所有（此業據被告供述在卷）供犯本件恐嚇罪
    之用，爰依刑法第三十八條第一項第二款之規定宣告沒收。至被告於三月八日妨
    害被害人甲○○之行動自由所持不明器物及三月十四日另持之刀器，因未扣案，
    且無證據證明係被告所有，爰不另為沒收之諭知，附此敘明。
三、公訴意旨另以：被告於九十年三月八日凌晨強押甲○○上車帶往伯爵賓館時，並
    恐嚇甲○○稱：若不與之復合，要將渠殺害，使甲○○心生畏怖，因認被告此部
    分亦涉有恐嚇之犯行云云。惟查綜觀全案卷證資料，除證人甲○○之單一指述外
    ，並無其他積極證據足證被告斯時有為前揭恐嚇之言詞，本件證人甲○○之指述
    尚不足以積極證明被告有前揭犯行，公訴人既未積極證明被告有前開恐嚇行為，
    其所依憑之證據，尚不足形成本院為有罪之確信，揆諸前開判例意旨，本院原應
    對被告為無罪之諭知，惟公訴人認此部分與前開論罪科刑之妨害自由罪部分有牽
    連犯之裁判上一罪關係，爰不另為無罪之諭知，附此敘明。
據上論斷，應依刑事訴訟法第二百九十九條第一項前段，刑法第三百零二條第一項、
第三百零五條、第四十七條、第五十一條第五款、第四十一條第一項前段、第三十八
條第一項第二款，罰金罰鍰提高標準條例第一條前段、第二條，判決如主文。
本案經檢察官邱曉華到庭執行職務。
中        華        民        國      九十一    年    四    月    十    日
                                      臺灣桃園地方法院刑事第六庭
                                          法  官   林  曉  芳
右正本證明與原本無異。
如不服本判決，應於判決送達後十日內向本院提出上訴狀( 應附繕本 )，上訴於
臺灣高等法院。
                                          書記官   巫  孟  蓉
中        華        民        國      九十一    年    四    月  十三    日
附論罪科刑依據之法條：
刑法第三百零二條
私行拘禁或以其他非法方法，剝奪人之行動自由者，處五年以下有期徒刑、拘役或三
百元以下罰金。
因而致人於死者，處無期徒刑或七年以上有期徒刑，致重傷者，處三年以上十年以下
有期徒刑。
第一項之未遂犯罰之。
刑法第三百零五條
以加害生命、身體、自由、名譽、財產之事恐嚇他人，致生危害於安全者，處二年以
下有期徒刑、拘役或三百元以下罰金。
